【裁判字號】    98,聲,1482
【裁判日期】    980629
【裁判案由】    聲請具保停止羈押
【裁判全文】
臺灣臺北地方法院刑事裁定              98年度聲字第1482號
公  訴  人  臺灣臺北地方法院檢察署檢察官
聲  請  人
即  被  告  甲○○
上列聲請人即被告因偽造文書等案件，經檢察官提起公訴（98年
度偵字第1442、3751、5305號），而聲請人即被告聲請具保停止
羈押，本院裁定如下：
    主  文
甲○○聲請駁回。
    理  由
一、本件被告甲○○因偽造文書等案件，前經本院訊問後認其所
    涉罪嫌重大，所犯刑法第320條第1項、刑法第339條第1項等
    犯罪嫌疑重大，且有多次事實足認有反覆實施同一犯罪之虞
    ，有羈押必要，依刑事訴訟法第101條之1第1項第5款、第7
    款規定，於民國98年3 月23日起執行羈押迄今，嗣本院以羈
    押期間即將屆滿，且於98年6 月16日審判期日訊問被告後，
    被告坦承部分犯行，且依證人劉佩倫等人結證，及卷存之證
    據方法，仍認被告涉犯上揭偽造文書等犯罪嫌疑重大，且有
    多次事實足認有反覆實施同一犯罪之虞，其羈押原因仍然存
    在，為期日後審判、執行順利進行，仍有繼續羈押之必要，
    並裁定應自98年6月23日起延長羈押2月在案，合先敘明。
二、本件聲請人即被告聲請意旨詳如後附件之98年6 月18日刑事
    聲請具保停止羈押狀所載內容。
三、按被告及得為其輔佐之人或辯護人，得隨時具保，向法院聲
    請停止羈押，刑事訴訟法第110條第1項固定有明文。惟法院
    准許具保停止羈押之聲請，其要件應以被告已無刑事訴訟法
    第101條第1項或第101條之1第1 項各款之情形，或已無羈押
    之必要，或另有同法第114 條各款所示之情形；倘被告猶符
    合刑事訴訟法第101條第1項或第101條之1第1 項各款情形，
    而無同法第114 條各款所示不得駁回具保聲請停止羈押之情
    形，且仍有羈押之必要者，法院自不應准許具保停止羈押。
四、經查，本件被告甲○○因偽造文書等案件，經臺灣臺北地方
    法院檢察署檢察官以98年度偵字第1442、3751、5305號案件
    提起公訴，嗣同上署檢察官以98年度偵字第7957號案件追加
    起訴，並有上開起訴書及追加起訴書在卷可稽，其於本院98
    年6月16日審判時供述：伊除上開起訴書第6頁附表一編號(三)
    、(四)、(五)、(六)竊盜事實，不是伊所為外，其餘上開起訴書第
    6 頁附表一編號(一)、(二)、(七)、(八)竊盜、侵占事實及該起訴書
    第7 至10頁附表二編號(一)、(二)、(三)、(四)、(五)、(六)、(七)、(八)、
    (九)、(十)、(十一)盜刷信用卡、金融卡之行使偽造私文書事實均係
    伊所為無訛，是盜刷信用卡部分伊全部承認，且依證人劉佩
    倫等人結證，及卷存之證據方法，仍認被告涉犯上揭偽造文
    書等犯罪嫌疑重大，且有多次被害人失竊物品，除了現金以
    外，均有信用卡同時遭竊，被告在竊得信用卡後，必須在未
    經被害人查覺之前，立即盜刷具有有財產價值的信用卡購物
    消費，參以本件被告與被害人詳如上開起訴書第7 至10頁附
    表二編號(一)、(二)、(三)、(四)、(五)、(六)、(七)、(八)、(九)、(十)、(十一)之
    失竊的現金、信用卡地點、場所及盜刷的行為模式、犯罪手
    法一致之時間緊迫事實足認有反覆實施同一犯罪之虞；再者
    ，被告前於79年間、82年間、83年間迭犯竊盜罪，82年間並
    因偽造文書案件，經本院判處有期徒刑4年確定，於83年6月
    3日入監獄執行，經更定執行刑為4年5月，原應於87年6月20
    日縮刑期滿，於85年3月9日假釋出監後，又因攜帶兇器竊盜
    及冒刷信用卡詐欺取財案件，經本院判處有期徒刑2年6月，
    嗣經臺灣高等法院撤銷改判處有期徒刑3年6月，刑前強制工
    作3 年後，當事人不服提起上訴，嗣經最高法院判決上訴駁
    回確定，因而致遭撤銷假釋，並於87年6 月30日入監執行上
    開偽造文書案件殘刑2年3月13日，於87年12月23日移送臺東
    泰源技術訓練所執行強制工作，嗣因免予繼續執行強制工作
    ，而於90年5月8日出所，入監執行有期徒刑（殘刑2年3月13
    日及有期徒刑6年6月），原縮刑期滿日為94年1月7日，於91
    年11月18日假釋出監後，又於假釋期間因連續竊盜及偽造文
    書案件，復經本院於92年8月8日判處有期徒刑2 年；嗣於假
    釋期間再犯偽造文書案，經本院於93年5月4日93年易字第75
    號裁判確定，有期徒刑1年8個月，並於92年10月17日入臺北
    監獄，92年10月9日起算，93年3月18日受刑人移送武陵監獄
    ，95年10月14日受刑人移送台東監獄，95年10月18日受刑人
    移送東成分監，指揮書執畢日期98年7月4日，惟於97年8月6
    日因縮短刑期假釋出監，並有臺灣高等法院被告前案紀錄在
    卷可參。詎被告仍不思悔改，並於上開假釋期間內，再犯本
    案上開竊盜、侵占詳如起訴書第6 頁附表一編號(一)、(二)、(七)
    、(八)竊盜所示，並有被害人多次失竊物品在未經被害人查覺
    之前，被告立即盜刷上開被害人信用卡購物消費詳如起訴書
    第7 至10頁附表二編號(一)、(二)、(三)、(四)、(五)、(六)、(七)、(八)、
    (九)、(十)、(十一)所示，是其羈押原因仍然存在，倘非予羈押，顯
    難期日後審判、執行順利進行，仍有繼續羈押之必要，並裁
    定應自98年6月23日起延長羈押2月在案。是被告固以前揭情
    詞，聲請具保停止羈押事由，均不能解免被告仍具有羈押原
    因及其必要性，是本件被告非予羈押顯難期日後審判程序、
    執行程序進行，且本件仍有存在繼續羈押原因及其必要性，
    並不能因具保而得確保日後審判或執行程序之進行。此外，
    本院復查無刑事訴訟法第114 條各款不得駁駁回具保聲請停
    止羈押之情形。從而，被告聲請具保停止羈押並無理由，自
    難准許，應予駁回，爰裁定如主文所示。
五、爰依刑事訴訟法第220條，裁定如主文。
中    華    民    國     98    年   6   月    29      日
                  刑事第十九庭審判長法  官  施添寶
                                    法  官  紀文惠
                                    法  官  吳俊龍
以上正本證明與原本無異。
如不服本裁定，應於收受送達後5 日內，向本院提出抗告狀。
                                    書記官  陳弘文
中    華    民    國     98    年   6   月    29      日
附件：聲請人即被告甲○○98年6月18日刑事聲請具保停止羈押
      狀１件。


司法院資訊處製作；財團法人民間司法改革基金會備份。
